【裁判字號】    99,訴,671
【裁判日期】    991014
【裁判案由】    違反槍砲彈藥刀械管制條例
【裁判全文】
臺灣桃園地方法院刑事判決               99年度訴字第671號
公  訴  人  臺灣桃園地方法院檢察署檢察官
被      告  甲○○○○○○○ .
指定辯護人  本院公設辯護人  乙○○
上列被告因違反槍砲彈藥刀械管制條例案件，經檢察官提起公訴
（99年度偵字第16530 號），本院判決如下：
    主  文
ＳＵＴＴＡＳＯＭ  ＥＫＫＡＰＡＮ未經許可寄藏可發射子彈具
有殺傷力之改造手槍，處有期徒刑年貳月，併科罰金新臺幣伍
萬元，罰金如易服勞役，以新臺幣壹仟元折算壹日，並於刑之執
行完畢或赦免後，驅逐出境。扣案如附表所示之物沒收。
    事  實
一、甲○○○○○○○ ○○○○○○○（中文姓名「卡潘」，以下均以中文姓名
    稱之）為泰國籍人士，詎其明知具有殺傷力之改造手槍係屬
    槍砲彈藥刀械管制條例所列管之違禁物，未經中央主管機關
    許可，不得持有、寄藏，竟仍於民國99年5 月10日，在其當
    時位於桃園縣中壢市○○路100 之1 號3 樓3 之3 室住所內
    ，受真實姓名年籍不詳綽號「阿平」之成年男子所託，代為
    保管如附表所示可發射子彈具有殺傷力之手槍1 支後，即將
    之藏放於上址，而自斯時起無故寄藏之。嗣於同年6 月9 日
    上午11時45分許，為警獲報後在上址查獲，始悉上情，並扣
    得如附表所示之物。
二、案經桃園縣政府警察局移請臺灣桃園地方法院檢察署檢察官
    偵查後提起公訴。
    理  由
壹、程序事項：
    本案認定犯罪事實所引用之本案卷內所有卷證資料（包含文
    書證據、物證等證據），並無證據證明係公務員違背法定程
    序所取得，且被告卡潘及其指定辯護人，於本院審理終結前
    就卷內所有之卷證資料之證據能力均表示無意見，又卷內之
    文書證據，亦無刑事訴訟法第159 條之4 之顯有不可信之情
    況與不得作為證據之情形，則依刑事訴訟法第159 條之5 之
    規定，本案認定犯罪事實所引用之本案卷證所有文書證據、
    物證等證據，均有證據能力。
貳、實體事項：
一、上揭犯罪事實，業據被告卡潘迭於警詢、偵查及本院審理中
    供承不諱，且扣案如附表所示之槍枝，經送請內政部警政署
    刑事警察局鑑定後，認係改造手槍，由仿WALTHER 廠 PPK/S
    型半自動手槍製造之槍枝，換裝土造金屬槍管而成，擊發功
    能正常，可供擊發適用子彈使用，認具殺傷力，有該局99年
    6 月28日刑鑑字第0990081202號槍彈鑑定書1 份在卷可稽；
    此外，復有查獲現場照片附卷可佐，可認被告之自白與事實
    相符，而足採信，是本案事證明確，被告犯行洵堪認定，應
    依法論科。
二、核被告卡潘所為，係犯槍砲彈藥刀械管制條例第8 條第4 項
    之未經許可寄藏可發射子彈具有殺傷力之改造手槍罪。爰審
    酌被告未經許可寄藏具有殺傷力之改造手槍之行為，具有顯
    在之危險性，嚴重威脅社會治安，惟念及其於犯後均能坦承
    犯行，態度良好，併本案所查獲之槍枝僅有1 枝，數量非多
    等一切情狀，量處如主文所示之刑，並就罰金部分諭知易服
    勞役之折算標準。又被告為外國人，此有中華民國居留證、
    護照（均影本）及外勞居留資料查詢－明細內容顯示畫面等
    件在卷可參，則其於受本案有期徒刑以上刑之宣告，爰再依
    刑法第95條之規定，諭知於刑之執行完畢或赦免後，驅逐出
    境。末扣案如附表所示之槍枝，經鑑定後具有殺傷力一節已
    如上述，自屬違禁物無訛，故併依刑法第38條第1 項第1 款
    之規定，不問屬於犯人與否，宣告沒收之。
三、被告卡潘雖於本院審理中供稱其在本案羈押期間，曾於臺灣
    桃園看守所中見到將如附表所示槍枝交其保管之「阿平」，
    且經本院依被告所供述之編號向臺灣桃園看守所查詢後，該
    人之真實姓名為「李耀龍」，有該所99年9 月17日桃所戒字
    第09999019 69 號函可憑，惟迄本案辯論終結前，檢察官就
    如附表所示槍枝究係何以持有後再交付予被告保管一節仍尚
    未開啟偵查，此復有本院辦理刑事案件電話紀錄查詢1 紙可
    稽，則不僅被告所辯是否為真，已有疑義，且亦顯與槍砲彈
    藥刀械管制條例第18條第4 項所定「供述來源、因而查獲」
    ，而應予減輕或免除其刑之要件有別，是本院自不得逕援引
    該條之規定予減輕或免除其刑，併此敘明。
據上論斷，應依刑事訴訟法第299 條第1 項前段，槍砲彈藥刀械
管制條例第8 條第4 項，刑法第11條前段、第42條第3 項前段、
第95條、第38條第1 項第1 款，判決如主文。
本案經檢察官洪敏超到庭執行職務。
中    華    民    國    99    年    10    月    14    日
                    刑事第十庭  審判長法  官  江德民
                                      法  官  黃鏡芳
                                      法  官  蘇昌澤
以上正本證明與原本無異。
如不服本判決應於收受判決後10日內向本院提出上訴書狀，並應
敘述具體理由。其未敘述上訴理由者，應於上訴期間屆滿後20日
內向本院補提理由書( 均須按他造當事人之人數附繕本) 「切勿
逕送上級法院」。
                                      書記官  李佳穎
中    華    民    國    99    年    10    月    15    日
附錄論罪科刑依據之法條：
槍砲彈藥刀械管制條例第8條
未經許可，製造、販賣或運輸鋼筆槍、瓦斯槍、麻醉槍、獵槍、
空氣槍或第4 條第1 項第1 款所定其他可發射金屬或子彈具有殺
傷力之各式槍砲者，處無期徒刑或5 年以上有期徒刑，併科新臺
幣1 千萬元以下罰金。
未經許可，轉讓、出租或出借前項所列槍枝者，處5 年以上有期
徒刑，併科新臺幣1 千萬元以下罰金。
意圖供自己或他人犯罪之用，而犯前二項之罪者，處無期徒刑或
7 年以上有期徒刑，併科新臺幣1 千萬元以下罰金。
未經許可，持有、寄藏或意圖販賣而陳列第1 項所列槍枝者，處
3 年以上10年以下有期徒刑，併科新臺幣700 萬元以下罰金。
第 1 項至第 3 項之未遂犯罰之。
附表：
┌──┬────────┬──┬────────┬─────┬───────┐
│編號│ 物  品  名  稱 │數量│ 製  造  方  式 │ 槍枝管制 │鑑  定  結  果│
│    │                │    │                │ 編    號 │              │
├──┼────────┼──┼────────┼─────┼───────┤
│ 一 │改造手槍，由仿WA│1 支│換裝土造金屬槍管│0000000000│擊發功能正常，│
│    │LTHER 廠PPK/S 型│    │而成            │          │可供擊發適用子│
│    │半自動手槍製造之│    │                │          │彈使用，認具殺│
│    │槍枝            │    │                │          │傷力          │
└──┴────────┴──┴────────┴─────┴───────┘

司法院資訊處製作；財團法人民間司法改革基金會備份。
